【裁判字號】    89,裁,284
【裁判日期】    890302
【裁判案由】    戰士授田憑據
【裁判全文】
行  政  法  院  裁  定                            八十九年度裁字第二八四號
    原      告  吳天
    訴訟代理人  甲○○
    被      告  聯合勤務總司令部
右當事人間因戰士授田憑據事件，原告不服行政院中華民國八十八年三月二十日台八
十八訴字第一一四三二號再訴願決定，提起行政訴訟。本院裁定如左︰
    主  文
原告之訴駁回。
    理  由
按聯合勤務總司令部留守業務署為聯合勤務總司令部內部單位，並非機關，原告對聯
合勤務總司令部留守業務署八十七年八月十日密環字第五九五八○號書函復以吳永
芳合於戰士授田憑據處理條例施行細則第三十二條規定，發給Ｓ類一個基數新台幣五
萬元之補償金，俟通知後依規定洽領等語不服，即係對聯合勤務總司令部之處分不服
，故其對行政院八十八年三月二十日台八十八訴字第一一四三二號再訴願決定不服，
提起行政訴訟時，自應以聯合勤務總司令部為被告，乃原告竟以無當事人能力之聯合
勤務總司令部留守業務署為被告，自屬於法不合。惟被告為何，原屬法定，原告本件
訴訟將被告記載錯誤，參照本院七十年九月二十三日庭長評事聯席會議決定，應由本
院依職權逕將被告改列為聯合勤務總司令部，合先敘明。次按「訴願經收受訴願書之
機關認為不應受理時，應附理由以決定駁回之。但其訴願書不合法定程式者，應發還
訴願人，於一定期間內補正；逾期不補正者，以程序駁回。」、「本法各條，除於再
訴願已有規定者外，其與再訴願性質不相牴觸者，於再訴願準用之。」分別為訴願法
第十七條第一項及第二十七條所明定。則其未經過合法之訴願、再訴願程序，遽行提
起行政訴訟，自非法之所許，此就行政訴訟法第一條第一項規定觀之至明。本件訴訟
代理人以原告名義，就被告所屬留守業務署八十七年八月十日密環字第五九五八○
號書函，向國防部提起訴願。其訴願書並未檢附原告之代理授權委任書及臺灣地區與
大陸地區人民關係條例驗證書，經該部以八十七年十月十二日鎔鉑字第八七○○一二
四四六號簡便行文表通知其於文到三十日內補正，函內同時載明，逾期不補正者，以
程序駁回。上開函件，已於同年月十四日送達與訴訟代理人，有訴願文書郵務送達證
書附訴願卷可稽。訴訟代理人雖將委託書及公證書補送至該部，惟委託書僅載明委任
辦理繼承吳永芳在台灣遺產事宜，並全權代理領取、執管、處理、變賣和調回遺產，
惟未載明訴訟代理人有代為提起訴願之權限。乃原告逾期不為補正，其訴願自非合法
，一再訴願決定遞從程序駁回，俱無違誤。原告遽行提起行政訴訟，揆諸首揭說明，
於法自屬不合，應予駁回。至其實體上之主張及陳述，已毋庸復予審究，併此敘及。
據上論結，本件原告之訴為不合法，爰依行政訴訟法第十四條第一項，裁定如主文。
中    華    民    國     八十九      年      三      月       二        日
                    行 政 法 院 第 一 庭
                                審 判 長 評  事      黃  綠  星
                                         評  事      藍  獻  林
                                         評  事      黃  璽  君
                                         評  事      廖  宏  明
                                         評  事      鄭  忠  仁
右  正  本  證  明  與  原  本  無  異
                                         法院書記官  邱  彰  德
中    華    民    國     八十九      年      三      月       二        日


司法院資訊處製作；財團法人民間司法改革基金會備份。
